臺灣板橋地方法院刑事判決　　　　　　　 96年度訴字第353號
公　訴　人　臺灣板橋地方法院檢察署檢察官
被　　　告　甲○○
　　　　　　　　　　（現另案於臺灣臺北監獄執行中）
上列被告因違反毒品危害防制條例案件，經檢察官提起公訴（95
年度毒偵字第8215號、95年度毒偵字第8340號），及移送併案審
理（臺灣士林地方法院檢察署95年度毒偵字第2091號），本院裁
定改依簡式審判程序，判決如下：
    主  文
甲○○施用第一級毒品，累犯，處有期徒刑壹年肆月。扣案如附
表編號一、二所示之物均沒收銷燬，如附表編號三所示之物均沒
收。
    事  實
一、甲○○前於民國89年間因施用毒品案件，經觀察、勒戒後，
    認無繼續施用毒品傾向，經臺灣臺中地方法院檢察署檢察官
    於89年8 月28日以89年度毒偵字第4709號為不起訴處分確定
    。復因施用毒品案件，經觀察、勒戒後，認有繼續施用毒品
    傾向，經依本院91年度毒聲字第4291號裁定令入戒治處所施
    以強制戒治，於92年7 月4 日停止戒治處分出監，於92年12
    月30日強制戒治期滿，同案經臺灣板橋地方法院檢察署檢察
    官以91年度毒偵字第4301號聲請簡易判決處刑，經本院以92
    年度訴字第1402號判決判處有期徒刑8 月確定，嗣於94 年2
    月8 日縮刑期滿執行完畢（再犯本罪構成累犯）。再因施用
    毒品案件，經本院於95年12月14日以95年度訴字第2849 號
    判決判處有期徒刑8 月確定（現執行中；與本罪並無裁判上
    一罪之關係）。詎甲○○仍未戒除毒癮，猶於上開強制戒治
    執行完畢釋放後5 年內，基於接續施用第一級毒品海洛因及
    第二級毒品安非他命之單一犯意，自95年10月17日起至同年
    10月29日止，在其位於臺北縣三重市○○街之居處，以將海
    洛因溶液置入針筒施打於人體之方式，接續施用第一級毒品
    海洛因，其間亦曾有一、二次將第二級毒品安非他命混入海
    洛因以前揭方式一併施用之。嗣於下列時地為警查獲：(一)於
    95年10月19日17時50分許，在臺北市中山區○○○路23巷5
    之1 號前為警查獲，並扣得甲○○所有之第一級毒品海洛因
    1 包（淨重0.7 公克）、注射用針筒1 支；經警採尿送驗結
    果呈安非他命類及鴉片類陽性反應；(二)於95年10月27日15時
    30分許，在臺北市大同區○○○路○ 段255 之6 號前為警查
    獲，並扣得甲○○所有之第一級毒品海洛因1 包（淨重0.04
    公克）；經警採尿送驗結果呈鴉片類陽性反應；(三)於95年10
    月29日14時30分許，在臺北市○○區○○路89號查獲；經警
    採尿送驗結果呈鴉片類陽性反應，始知上情。
二、案經臺北市政府警察局中山分局、大同分局報請臺灣板橋地
    方法院檢察署檢察官偵查起訴；及臺北市政府警察局萬華分
    局報請臺灣士林地方法院檢察署檢察官偵查後移送併案審理
    。本院於準備程序進行中，被告就被訴事實為有罪之陳述，
    經告知簡式審判程序之旨，並聽取公訴人、被告之意見後，
    由本院合議庭裁定由受命法官獨任進行簡式審判程序。
    理  由
一、訊據被告甲○○對於上揭事實全部坦承不諱，且其於95年10
    月19日經警採集尿液送驗結果，呈鴉片類陽性及安非他命類
    陽性反應；於95年10月27日、95年10月29日經警採集尿液送
    驗結果，呈鴉片類陽性及安非他命類陽性反應一節，有台灣
    尖端先進生技醫藥股份有限公司濫用藥物檢驗報告（實驗室
    檢體編號：AB98702 、AB99524 、AB99809） 、鑑定人結文
    、及臺北市政府警察局偵辦毒品案件尿液檢體委驗單各3 份
    附卷可按（見北檢95年度毒偵字第2926號卷第68-70 頁、士
    檢95年度毒偵字第2091號卷第43-45 頁、板檢95年度毒偵字
    8340號卷第7-9 頁）；此外，並有扣案如附表所示之物可資
    佐證；而扣案如附表編號一、二之白色粉末經送鑑定結果，
    均含有第一級毒品海洛因之成份等情，亦有臺北市政府警察
    局中山分局查獲涉嫌毒品危害防制條例毒品初驗報告書1 紙
    、檢驗照片1 幀及法務部調查局調科壹字第09523047560 號
    鑑定書1 份在卷可按（見北檢95年度毒偵字第2926號卷第17
    -18 頁、士檢96年度毒偵字第142 號卷第30頁），自堪認被
    告前開自白應與事實相符，堪予採信。又被告有如事實欄所
    載之毒品執行前科，有臺灣高等法院被告前案紀錄表1 份附
    卷可稽，是被告於強制戒治執行完畢釋放後，5 年內再犯本
    件施用第一級、第二級毒品之罪，事證明確，其犯行堪予認
    定。
二、查海洛因、安非他命分別為毒品危害防制條例第2 條第2 項
    第1 款、第2 款所列之第一級毒品、第二級毒品，不得非法
    持有、施用，是核被告甲○○所為係犯同條例第10條第1 項
    之施用第一級毒品罪、及同條第2 項之施用第二級毒品罪。
    其於施用前後持有毒品之行為，應為其施用毒品之犯行所吸
    收，不另論罪。又本件被告係於同一地點接續多日施用第一
    級毒品海洛因，堪認為接續之數行為，應僅論以一罪。另被
    告於接續施用第一級毒品海洛因時，曾有一、二次將第二級
    毒品安非他命混入施用，核其所為係以一施用行為同時犯施
    用第一級毒品罪及施用第二級毒品罪，為想像競合犯，應依
    刑法第55條之規定論以一較重之施用第一級毒品罪，起訴意
    旨認被告施用第一級、第二級毒品之罪名有別，行為互殊，
    求予分論併罰云云，容係誤會。查被告有如事實欄所示之犯
    罪科刑執行前科，有臺灣高等法院被告前案紀錄表1 份附卷
    可按，其於受有期徒刑執行完畢後，5 年內再故意犯本件有
    期徒刑以上之罪，為累犯，應依法加重其刑。
三、爰審酌被告有多次施用毒品前科，本當知所惕勵，對於施用
    毒品之違法性及可罰性，應有明確而強烈之認識，詎其不知
    悛悔，復行多次施用海洛因、及施用安非他命一、二次，戕
    害自己身心健康，造成社會問題，所為殊非可取，兼衡其智
    識程度、犯罪動機、目的、施用期間長短、頻率，及犯後坦
    承犯行之態度等一切情狀，量處如主文所示之刑，以資懲儆
    。扣案如附表編號一、二所示之第一級毒品海洛因均應依毒
    品危害防制條例第18條第1 項前段之規定沒收銷燬；如附表
    編號三所示之物均為被告所有供施用毒品所用之物，業據被
    告供陳在卷，爰依刑法第38條第1 項第2 款規定沒收之。
據上論斷，應依刑事訴訟法第273 條之1 第1 項、第299 條第1
項前段，毒品危害防制條例第10條第1 項、第2 項，刑法第11條
前段、第55條、第47條第1 項，判決如主文。
本案經檢察官張誌洋到庭執行職務。
中　　華　　民　　國　　96　　年　　4 　　月　　4 　　日
                  刑事第五庭    法　官  許映鈞
以上正本證明與原本無異
如不服本判決應於送達後10日內向本院提出上訴狀
                                書記官　范煥堂
中　　華　　民　　國　　96　　年　　4 　　月　　4 　　日
附錄本案所犯法條全文
毒品危害防制條例第10條
施用第一級毒品者，處6月以上5年以下有期徒刑。
施用第二級毒品者，處3 年以下有期徒刑。
附表：
┌───┬───────────┬───────────┐
│ 編號 │      扣案物品        │      沒收依據        │
├───┼───────────┼───────────┤
│  一  │第一級毒品海洛因一小包│毒品危害防制條例第18條│
│      │（淨重0.7公克）       │第1項前段             │
├───┼───────────┼───────────┤
│  二  │第一級毒品海洛因一小包│同上                  │
│      │（淨重0.04公克）      │                      │
│      │                      │                      │
├───┼───────────┼───────────┤
│  三  │注射針筒一支及前開二小│刑法第38條第1項第2款  │
│      │包海洛因之外包裝袋    │                      │
└───┴───────────┴───────────┘
